【裁判字號】    89,台上,2835
【裁判日期】    890518
【裁判案由】    搶奪
【裁判全文】
最高法院刑事判決                              八十九年度台上字第二八三五號
    上訴人  詹錫堯
    被  告  乙○○
            甲○○
右上訴人因自訴被告等搶奪案件，不服台灣高等法院中華民國八十九年一月二十六日
第二審判決（八十八年度上訴字第三四八四號，自訴案號：台灣新竹地方法院八十五
年度自字第二○四號），提起上訴，本院判決如左：
    主  文
上訴駁回。
    理  由
一乙○○部分：
按刑事訴訟法第三百七十七條規定，上訴於第三審法院，非以判決違背法令為理由，
不得為之。是提起第三審上訴，應以原判決違背法令為理由，係屬法定要件。如果上
訴理由狀並未依據卷內訴訟資料，具體指摘原判決不適用何種法則或如何適用不當，
或所指摘原判決違法情事，顯與法律規定得為第三審上訴理由之違法情形，不相適合
時，均應認其上訴為違背法律上之程式，予以駁回。本件上訴人詹錫堯自訴被告乙○
○涉犯刑法第三百二十五條第一項搶奪罪嫌，但經原審調查證據之結果，認不能證明
其犯罪，因而撤銷第一審關於乙○○部分之判決，改判乙○○被訴搶奪部分無罪。已
詳其認定之理由，從形式上觀察，原判決並無違背法令情形。上訴意旨謂：案發時
，由被告乙○○搶奪上訴人皮包，皮包內有現款新台幣五萬餘元，因皮包帶斷裂，皮
包連同現金掉落地上，上訴人心急大喊「搶劫！搶劫！」，證人詹昭廷、詹增昌見狀
將皮包撿起，由詹增昌保管，始幸免遭搶，原判決竟認係乙○○與上訴人互毆，致皮
包帶斷裂，非乙○○搶奪皮包，顯有未當等語，係就原判決已詳為論斷與說明之事項
，再為事實上之爭執，殊非適法之第三審上訴理由。又上訴人自訴乙○○搶奪部分，
其犯罪不能證明，原判決理由貳已詳述其調查審認之結果，難謂有調查未盡或理由不
備、理由矛盾之違法。且原判決已就此部分為無罪之諭知，尤無已受請求之事項未予
判決或未受請求之事項予以判決之違法。此外，上訴人徒憑己意，對原審職權之適法
行使及原判決理由已詳為論斷之事項，任意爭辯，顯與法定上訴第三審之形式要件不
符，其上訴違背法律上之程式，應予駁回。
二甲○○部分：
查第三審上訴書狀，應述上訴之理由，其未述者，得於提起上訴後十日內補提理
由書於原審法院，已逾上述期間，而於第三審法院未判決前仍未提出上訴理由書狀者
，第三審法院應以判決駁回之，刑事訴訟法第三百八十二條第一項、第三百九十五條
後段規定甚明。本件上訴人詹錫堯自訴被告甲○○搶奪部分，不服原審判決，於民國
八十九年二月二十二日提起上訴，並未述理由，迄今逾期已久，於本院未判決前仍
未提出，依上開規定其此部分之上訴自非合法，應予駁回。
據上論結，應依刑事訴訟法第三百九十五條，判決如主文。
中      華      民      國    八十九    年      五      月     十八     日
                              最高法院刑事第七庭
                                  審判長法官  謝  家  鶴
                                        法官  洪  文  章
                                        法官  花  滿  堂
                                        法官  陳  世  淙
                                        法官  洪  佳  濱
      右正本證明與原本無異
                                              書  記  官
中      華      民      國    八十九    年      六      月      一      日


司法院資訊處製作；財團法人民間司法改革基金會備份。
